【裁判字號】    99,訴,907
【裁判日期】    991130
【裁判案由】    毒品危害防制條例
【裁判全文】
臺灣板橋地方法院刑事判決              99年度訴字第907 號
公  訴  人  台灣板橋地方法院檢察署檢察官
被      告  魏淑瑕
上列被告因違反毒品危害防制條例案件，經檢察官提起公訴（99
年度毒偵字第231 號），本院判決如下：
    主      文
魏淑瑕施用第一級毒品，累犯，處有期徒刑柒月。扣案內含微量
難以析離之海洛因殘渣袋壹只沒收銷燬之。
    事      實
一、魏淑瑕前曾於民國96年間，因施用毒品案件，經裁定送觀察
    、勒戒，於96年6 月23日執行完畢釋放。再於98年間，因施
    用毒品違反毒品危害防制條例案件，經台灣士林地方法院以
    98年度審簡字第349 號判決處有期徒刑六月確定，於98年8
    月21日易科罰金執行完畢（於本案構成累犯）。詎仍不知警
    惕，竟基於施用第一級毒品海洛因之犯意，於98年12月18日
    下午1 時10分許經警採集尿液檢體往前回溯26小時內之某時
    許（應扣除為警查獲後至採尿時之人身自由受拘束無法施用
    期間），在不詳處所，施用海洛因一次。嗣於98年12月17日
    晚間9 時許，在台北縣五股鄉○○路○段79之8 號8 樓友人
    林鈺埼住處（林鈺埼涉犯施用及販賣毒品罪嫌，由檢察官另
    案偵辦中）為警查獲，扣得海洛因殘渣袋（內含微量難以析
    離之海洛因）1 只。經採集其尿液檢體送驗，結果呈海洛因
    代謝物嗎啡類陽性反應。
二、案經台北縣政府警察局海山分局報告台灣板橋地方法院檢察
    署檢察官偵查起訴。
    理      由
一、本案認定犯罪事實所用之證據，除被告魏淑瑕於警詢、偵查
    、及本院審理時之供述、扣案海洛因殘渣袋等，依法具有證
    據能力外，其餘證據經檢察官、被告於本院審理時同意將該
    等證據資料列為證據調查，本院審酌上開證據資料作成時之
    情況，並無不適當之情形，且證明力並未明顯偏低，依刑事
    訴訟法第159 條之5 第1 項規定，均應具有證據能力。
二、訊據被告固不否認有於前開時、地，為警查獲，扣得海洛因
    殘渣袋1 只，經採集其尿液檢體送驗，結果呈海洛因代謝物
    嗎啡類陽性反應等事實，惟矢口否認有何犯行，辯稱：伊沒
    有施用海洛因云云。
三、本院查：
（一）上揭有關被告如何於前開時、地，為警查獲，扣得海洛因
      殘渣袋1 只，經採集其尿液檢體送驗，結果呈海洛因代謝
      物嗎啡類陽性反應等事實，為被告所不否認，並有海洛因
      殘渣袋1 只扣案可佐，且被告於98年12月17日為警查獲後
      ，經採集其尿液檢體送驗，結果確呈海洛因代謝物嗎啡類
      陽性反應，有台灣檢驗科技股份有限公司濫用藥物尿液檢
      驗報告書、對照表等件附卷可憑。又被告前曾於96年間，
      因施用毒品案件，經裁定送觀察、勒戒在案，再於98年間
      ，因施用毒品案件，經法院判刑確定，其於五年內再犯本
      案施用毒品，事證明確，其犯行洵堪認定。
（二）而本院依被告聲請採集被告頭髮檢體，經送法務部調查局
      鑑定結果，雖未檢出海洛因代謝物6-Acetylmorphine反應
      （有該局鑑定書在卷可證）。惟毛髮檢驗對象係以追溯某
      段時間之毒品反應為目的，其對象為長期或習慣性使用者
      ，對於偶發性吸食者可能無法檢出，故現行鑑定序位應以
      尿液檢驗為主，毛髮檢驗為輔，未採驗尿液或尿液檢驗結
      果為陽性者，除追溯長期濫用藥物之必要性外，建議勿送
      驗毛髮等情，亦有法務部調查局99年6 月17日調科壹字第
      09900260610 號函附在卷。而被告前開尿液檢體，經台灣
      檢驗科技股份有限公司以氣相層析質譜儀法檢驗結果，其
      海洛因代謝物嗎啡呈陽性反應（濃度為324ng/ml），僅略
      高於檢驗陽性反應之閥值300ng/ml），堪信被告並非長期
      或習慣性使用者，是法務部調查局鑑定書尚採難為對被告
      有利之證據。
（三）至被告另於本院審理時聲請檢驗其ＤＮＡ檢體，主張該尿
      液檢體可能送錯云云。審酌被告於警詢時已確認於98年12
      月18日下午1 時10分許所採集之尿液，為警方提供乾淨尿
      瓶，經被告清洗後所採集並封籤（見99年度毒偵字第231
      號偵查卷第10頁）；於偵查時亦供稱在警局採尿是伊親自
      排放，對採尿過程沒有意見等語（見同偵卷第21頁）。而
      被告於本院準備程序時並未提出掉包抗辯，於本院審理時
      方始提出，本院因認被告前開聲請核無必要，附此敘明。
四、核被告所為，係犯毒品危害防制條例第10條第1 項之施用第
    一級毒品罪。至被告施用前後持有海洛因之低度行為，為其
    進而施用之高度行為所吸收，不另論罪。查被告有如前所述
    之前案紀錄，於98年8 月21日易科罰金執行完畢，有台灣高
    等法院被告前案紀錄表在卷可稽，其於受徒刑之執行完畢後
    ，五年以內故意再犯本案有期徒刑以上之罪，為累犯，應依
    刑法第47條第1 項規定加重其刑。
五、爰審酌被告之素行不佳，經執行觀察、勒戒後，仍未戒除吸
    毒惡習，施用毒品危害其個人身心健康，及犯罪後坦承犯行
    ，態度尚屬良好等一切情狀，量處如主文所示之刑，以示懲
    儆。
六、扣案海洛因殘渣袋1 只（內含微量難以析離之海洛因殘渣）
    ，為本案查獲之毒品，應依毒品危害防制條例第18條第1 項
    前段規定宣告沒收銷燬之。
據上論斷，應依刑事訴訟法第299 條第1 項前段，毒品危害防制
條例第10條第1 項、第18條第1 項前段，刑法第11條前段、第47
條第1 項，判決如主文。
本案經檢察官王家春到庭執行職務。
中    華    民    國    99    年    11    月    30    日
            刑事第七庭  審判長法  官  彭全曄
                              法  官  廖怡貞
                              法  官  林鈺琅
以上正本證明與原本無異。
如不服本判決，應於收受送達後10日內，向本院提出上訴狀，並
應敘述具體理由；其未敘述上訴理由者，應於上訴期間屆滿後20
日內，向本院補提理由書（均須按他造當事人之人數附繕本），
「切勿逕送上級法院」。
                              書記官  鍾 惠 萍
中    華    民    國    99    年    11    月    30    日
附錄本案論罪科刑法條全文：
毒品危害防制條例第10條：
  施用第一級毒品者，處六月以上五年以下有期徒刑。
  施用第二級毒品者，處三年以下有期徒刑。

司法院資訊處製作；財團法人民間司法改革基金會備份。
